【裁判字號】    97,易,15
【裁判日期】    970314
【裁判案由】    贓物等
【裁判全文】
臺灣彰化地方法院刑事判決                97年度易字第15號
公  訴  人  臺灣彰化地方法院檢察署檢察官
被      告  乙○○
            丙○○
                      巷773.
上列被告等因贓物等案件，經檢察官提起公訴（96年度偵字第10
620號），經本院裁定改行簡式審判程序審理，判決如下：
    主  文
黃振坤共同竊盜，累犯，處有期徒刑肆月，如易科罰金，以新臺
幣壹仟元折算壹日。
丙○○故買贓物，處拘役肆拾日，如易科罰金，以新臺幣壹仟元
折算壹日。
    犯罪事實
一、乙○○前於民國92年7月間因犯竊盜案件，經本院於92年7月
    21日以92年度易字第511號判決，判處有期徒刑9月確定，另
    於92年7月間因施用第一級毒品案件，經本院於92年7月21日
    以92年度訴字第615號判決，判處有期徒刑8月確定，嗣二案
    經合併定應執行刑為有期徒刑1年4月確定，又於92年12月間
    因搶奪案件，經本院於92年12月30日以92年度少連訴字第18
    號判決，判處有期徒刑1年2月確定，接續執行至95年1月26
    日假釋出監，於95年4月8日假釋付保護管束期滿未經撤銷假
    釋，以已執行完畢論。
二、乙○○與真實姓名年籍不詳綽號「阿彬」之成年男子，基於
    意圖為自己不法所有之犯意聯絡，於96年10月9日12時30分
    許，由乙○○騎乘未懸掛車牌之機車，與「阿彬」亦騎乘另
    一部不詳車號之機車尋覓行竊目標，迨鎖定行竊目標為置放
    在彰化縣和美鎮○○里○○路223巷87號前甲○○所有之沖
    床模具，由乙○○、「阿彬」共同以徒手竊取之方式，竊得
    沖床模具共6副（沖床模具重約100公斤，價值新臺幣5000元
    ），得手後分別逃離現場，乙○○並將竊得之贓物（沖床模
    具之其中2副），於同日18時許售予丙○○所經營位在彰化
    縣鹿港鎮頭崙里頭崙巷65號一樓大一環保資源回收場；丙○
    ○明知上開沖床模具係來路不明之贓物，竟基於故買贓物之
    犯意，以新臺幣10元之價格收買，並給付乙○○新臺幣210
    元。嗣於同年月11日10時30分左右，經警會同乙○○在上址
    大一環保資源回收場內查獲，並扣得沖床模具2具，而獲知
    上情。
三、案經彰化縣警察局和美分局報告臺灣彰化地方法院檢察署檢
    察官偵查起訴。
    理    由
一、本件被告乙○○、丙○○所涉係死刑、無期徒刑、最輕本刑
    為3年以上有期徒刑之罪或高等法院管轄第1審案件以外之罪
    ，並於本院行準備程序時就被訴事實為有罪之陳述，本院合
    議庭依前揭規定，經評議結果，裁定改由受命法官獨任行簡
    式審判程序。
二、上開犯罪事實，業據被告乙○○、丙○○均於本院審理時坦
    承不諱；復經證人即被害人甲○○於警詢中證述甚詳，並有
    贓物認領保管單1紙附卷可憑，足徵被告二人之自白確與事
    實相符，本件事證明確，被告二人犯行均應堪認定。
三、核被告乙○○所為，係犯刑法第320條第1項之竊盜罪；核被
    告丙○○所為，則係犯刑法第349條第2項之故買贓物罪。被
    告乙○○與真實姓名年籍不詳綽號「阿彬」之成年男子，就
    上開竊盜犯行間，有犯意聯絡及行為分擔，應論以共同正犯
    。又被告乙○○前於92年7月間因犯竊盜案件，經本院於92
    年7月21日以92年度易字第511號判決，判處處有期徒刑9月
    確定，另於92年7月間因施用第一級毒品案件，經本院於92
    年7月21日以92年度訴字第615號判決，判處有期徒刑8月確
    定，嗣二案經合併定應執行刑為有期徒刑1年4月確定，又於
    92年12月間，因搶奪案件，經本院於92年12月30日以92年度
    少連訴字第18號判決，判處處有期徒刑1年2月確定，接續執
    行至95年4月8日假釋付保護管束期滿，以已執行完畢論，有
    臺灣高等法院被告全國前案紀錄表、臺灣彰化地方法院檢察
    署刑案資料查註紀錄表各1份在卷可憑，其於有期徒刑執行
    完畢後，五年內故意再犯有期徒刑以上之本罪，為累犯，應
    依刑法第47條第1項之規定加重其刑。爰審酌被告二人犯罪
    之動機、對被害人所生之危害、竊得物品之價值、故買贓物
    之情節，暨犯後被告二人均均坦承犯行之態度等一切情狀，
    分別量處如主文所示之刑，並均諭知易科罰金之折算標準，
    以示懲儆。
四、應依刑事訴訟法第273條之1第1項、第299條第1項前段，刑
    法第28條、第320條第1項、第349條第2項、第47條第1項、
    第41條第1項，判決如主文。
本案經檢察官陳茂榮到庭執行職務
中    華    民    國    97    年    3    月     14    日
                  刑事第三庭     法  官  吳俊螢
以上正本證明與原本無異。
如不服本判決，應於判決送達後10日內，向本院提出上訴書狀，
上訴書狀應「敘述具體上訴理由」，並按他造當事人之人數附繕
本。「切勿逕送上級法院」。
告訴人或被害人對於判決如有不服具備理由請求檢察官上訴者，
其上訴期間之計算係以檢察官收受判決正本之日期為準。
中    華    民    國    97    年    3    月     14    日
                                 書記官  林怡吟
附錄本案論罪科刑法條全文：
中華民國刑法第320條
（普通竊盜罪、竊佔罪）
意圖為自己或第三人不法之所有，而竊取他人之動產者，為竊盜
罪，處 5 年以下有期徒刑、拘役或 5 百元以下罰金。
意圖為自己或第三人不法之利益，而竊佔他人之不動產者，依前
項之規定處斷。
前二項之未遂犯罰之。
中華民國刑法第349條
（普通贓物罪）
收受贓物者，處 3 年以下有期徒刑、拘役或 5 百元以下罰金。
搬運、寄藏、故買贓物或為牙保者，處 5 年以下有期徒刑、拘役
或科或併科 1 千元以下罰金。
因贓物變得之財物，以贓物論。


司法院資訊處製作；財團法人民間司法改革基金會備份。
